臺灣高等法院民事判決　　　　　　　　　 96年度上字第639號
上　訴　人
即被上訴人　乙○○
訴訟代理人　黃啟逢律師
被上訴人
即上訴人　　丙○○○○○○○
訴訟代理人　林凱律師
複代理人　　趙立偉律師
被上訴人　　甲○○
　　　　　　　　　　　現另案.
上列當事人間侵權行為損害賠償事件，上訴人對於中華民國96年
6月22日臺灣板橋地方法院95年度訴字第1892號第一審判決提起
上訴，本院於96年11月21日言詞辯論終結，判決如下：
    主  文
上訴人乙○○及上訴人丙○○○○○○○之上訴均駁回。
第二審訴訟費用由上訴人乙○○、黃烈明各自負擔。
    事實及理由
甲、程序方面：
  (一)按債權人以各連帶債務人為共同被告提起給付之訴，以被
      告一人提出非基於其個人關係之抗辯，而經法院認為有理
      由者為限，始得適用民事訴訟法第56條之規定。是連帶債
      務人中之一人提出上訴，亦須非基於個人關係之抗辯，且
      經法院認為有理由者，始有民事訴訟法第56條第1款之適
      用，其上訴效力始及於其他共同訴訟之連帶債務人（最高
      法院41年台抗字第10號判例、93年度台上字第62號判決要
      旨參照）。本件上訴人丙○○○○○○○（下稱漢城車行
      ）上訴主張之理由，其中有關否認其係被上訴人甲○○間
      之僱傭人部分，核屬基於連帶債務人之個人關係抗辯；至
      於其他非基於個人關係抗辯之上訴理由，經核並無理由（
      詳後述），則依首開說明，其上訴效力自不及於共同訴訟
      之連帶債務人甲○○，合先敘明。
  (二)按當事人於第二審不得提出新攻擊或防禦方法。但對於在
      第一審已提出之攻擊或防禦方法為補充者，不在此限。民
      事訴訟法第447條第1項第3款定有明文。上訴人漢城車行
      於原審已提出「乙○○就本件損害之發生與有過失」之抗
      辯，業據其以提出於原審之96年1月10日民事答辯狀（見
      原審卷頁39）加以釋明，而原審就此抗辯之爭點並未經兩
      造為簡化之協議，則上訴人漢城車行於本院二審程序復為
      補充之主張，核與上開規定尚無不合，應予准許。
乙、實體方面：
一、上訴人即被上訴人乙○○（下稱乙○○）起訴主張：
  (一)被上訴人甲○○於民國（下同）94年7月9日上午9時10分
      許，駕駛車牌407 -CN之營業小客車，基於傷害之故意，
      在台北縣板橋市○○路268號前，分別於車內、外持續毆
      打乙○○頭部、臉部、眼部、胸部多時，致乙○○受有頭
      部創傷、頭臉部瘀傷腫脹、前胸部瘀傷，右眼結膜出血、
      雙眼眼球挫傷、雙眼眼瞼及眼周區挫傷等傷害，並基於恐
      嚇取財之故意向乙○○告以：拿錢出來否則打死妳等語，
      致乙○○心生畏懼而交付新台幣（下同）1,000元，以上
      均經台灣板橋地方法院檢察署檢察官偵查屬實，有該署檢
      察官95年偵字第3080號起訴書為證，並經原法院以95年度
      易字第681號刑事判決，判處被上訴人甲○○有期徒刑10
      個月。
  (二)被上訴人甲○○係靠行於漢城車行，在客觀上甲○○即為
      漢城車行使用為之服勞務而受其監督之人，應無疑義，故
      漢城車行應依民法第188條第1項前段之規定，就其受僱人
      甲○○對乙○○之侵權行為連帶負損害賠償責任。而民法
      第184條及第188條均規定「不法侵害他人之權利」，即應
      負損害賠償責任，是以只要構成以不法之手段侵害他人之
      權利及在執行職務中以不法之手段侵害他人之權利者，即
      應負損害賠償責任。因此，顯見上開法條並無區分是車禍
      發生之侵權行為，亦或是計程車司機在執行職務中毆打乘
      客，只要有以不法之手段侵害他人之權利者，均屬侵權行
      為。再者，最高法院之見解均認靠行車行均應連帶負損害
      賠償責任，甚為明顯。且漢城車行每月收取靠行費，卻不
      要求靠行司機應以保障乘客安全之方式駕駛車輛，縱容靠
      行司機胡作非為，事後再辯稱其僅收取區區靠行費，無需
      負擔如此重大之責任，顯屬託辭。按靠行制度本係為管理
      營業車輛為目的，今漢城車行卻反稱無法約束甲○○，則
      足證其選任監督顯有疏失，其稱無法約束被上訴人甲○○
      也足證其未為選任監督之工作。至於漢城車行所提之台灣
      台北地方法院93年度訴字第1805號判決，係同級法院所為
      之判決，非上級法院所為之判決，自不受其所拘束。爰依
      民法第184條第1項、第188條、第193條、第195條之規定
      請求甲○○與漢城車行連帶賠償損害。
  (三)請求損害賠償之範圍：
      1.上訴人乙○○因被上訴人甲○○之傷害行為至今尚未痊
        癒，對此乙○○已支付醫療費用6,954元外，另因甲○
        ○之傷害行為致受有精神上之傷害，故乙○○必須接受
        精神科之治療另支出醫療費用3,680元，共計10,634元
        。
      2.上訴人乙○○受傷期間因無法工作受有薪資損失32,258
        元，並因此遭客戶終止行銷顧問合約損失28萬元，共計
        312,258元。故除原審判命給付之薪資損失外，甲○○
        與漢城車行應再連帶給付乙○○遭客戶終止行銷顧問合
        約損失28萬元。
      3.精神慰撫金部分：
        上訴人乙○○因甲○○之惡意傷害行為致生莫名之恐懼
        及憂鬱，必須接受精神科之治療，所受之精神損害與甲
        ○○之毆打行為有因果關係，除原審判命給付之20萬元
        外，甲○○與漢城車行應再連帶給付精神慰撫金100萬
        元。
      4.上訴人乙○○遭甲○○威脅恐嚇時所交付之1,000元。
    並於本院聲明如下：
    (一)上訴聲明：
      1.原判決關於駁回上訴人乙○○在第一審其餘之訴及該部
        分假執行之聲請暨命負擔訴訟費用之裁判均廢棄。
      2.上廢棄部分，被上訴人漢城車行及甲○○應再連帶給付
        128萬元及自起訴狀繕本送達日起至賠償之日止，按年
        息百分之5計算遲延利息。
    (二)答辯聲明：上訴人漢城車行之上訴駁回。
二、被上訴人即上訴人漢城車行則抗辯如下：
  (一)上訴人漢城車行與被上訴人甲○○所訂自備車輛參與經營
      契約書內容，係約定甲○○將所駕駛之系爭計程車，得以
      漢城車行之名義申請行車執照及營業小客車車牌，惟所有
      權人仍係甲○○，僅甲○○應按月繳納行政管理費1,200
      元予漢城車行，並以該車營業之盈虧自理，該車應繳之稅
      捐、費用及違規罰款等均由甲○○負責。漢城車行與甲○
      ○間不作盈虧結算。是依照上開契約約定，漢城車行對於
      甲○○並無何選任、監督之義務，甲○○亦非為漢城車行
      服勞務，漢城車行亦未給付甲○○任何薪資。再者，甲○
      ○所駕駛之系爭計程車外觀，亦無任何足堪使人認為係漢
      城車行僱用甲○○之情事，尚難認甲○○為漢城車行之受
      僱人。而現行台灣地區計程車業之車行與駕駛人間客觀上
      既已全無僱傭關係，自不得僅以乙○○主觀上對於客觀事
      實之錯誤，作為推定漢城車行僱用甲○○之依據。自「客
      觀上被他人使用為之服務勞務而受其監督者」為要件以觀
      ，漢城車行即非甲○○之僱用人，上訴人漢城車行無須就
      甲○○之個人行為負責。
  (二)被上訴人乙○○所主張之損害賠償額並無理由：
      1.乙○○並未就行銷顧問合約損失28萬元部分之損失與甲
        ○○侵權行為間之因果關係舉證，且就損失數額之計算
        亦未見其說明。
      2.乙○○僅稱必須接受精神科之治療，並未就其所受精神
        上痛苦，兩造之身分地位、經濟狀況、加害之程度等加
        以說明，而原審認定精神慰撫金20萬元，仍屬過高而尚
        非妥適，乙○○上訴主張應再賠償100萬元，亦未就數
        額舉證以實其說，自無理由。
  (三)乙○○就本件損害之發生與有過失：本件係甲○○搭載乙
      ○○欲前往台北火車站，途中雙方因行車路線問題爭執在
      先，進而發生口角，甲○○一時氣憤不已始出手攻擊乙○
      ○，甲○○並非無故出手攻擊乙○○。乙○○爭執行車路
      線之行為，為本件損害發生之助因，就本件損害之發生與
      有過失。
    並於本院聲明如下：
    (一)上訴聲明：
      1.原判決不利上訴人漢城車行部份廢棄。
      2.前項廢棄部分，被上訴人乙○○於第一審之訴駁回。
    (二)答辯聲明：上訴人乙○○之上訴駁回。
三、被上訴人甲○○則以：對上訴人乙○○請求賠償醫療費用
    10,634元部分，並不爭執，但上訴人請求工作損失部分之證
    明，只要有熟識之老闆即得出具，無從據為實有損害之認定
    。另上訴人乙○○上訴請求給付之慰撫金金額亦屬過高等語
    ，資為抗辯。
    並於本院聲明：上訴人乙○○之上訴駁回。
四、上訴人乙○○於原審聲明請求甲○○與漢城車行應連帶給付
    4,333,892元（包括醫療費用10,634元、工作損失312,258
    元、精神慰撫金400萬元及被恐嚇所交付之1,000元）及各自
    起訴狀繕本送達之日起至清償日止之法定遲延利息。經原審
    判決被上訴人甲○○及上訴人漢城車行應連帶給付上訴人乙
　　○○243,892元（包括醫療費用10,634元、薪資損失32,258
　  元、精神慰撫金20萬元及被恐嚇所交付之1,000元），而駁
    回乙○○其餘之訴。嗣漢城車行就其敗訴部分，及乙○○就
    其敗訴其中128萬元部分（即客戶終止行銷顧問損失28萬元
    、精神慰撫金100萬元）提起上訴，至原判決駁回乙○○精
    神慰撫金280萬元部分及甲○○敗訴部分則未據上訴而告確
    定。
五、兩造不爭執之事實：
    被上訴人甲○○於94年7月7日上午9時10分許，駕駛車牌號
    碼407－CN號營業用小客車，在台北縣樹林巿復興路與八德
    路口，搭載乘客即上訴人乙○○欲前往台北火車站，行經台
    北縣板橋巿環河路268號前，雙方因行車路線問題發生爭執
    ，甲○○竟基於傷害乙○○身體之犯意，除喝令乙○○下車
    外，並以右手毆打乙○○胸部一拳，致乙○○受有前胸部瘀
    傷之傷害，乙○○下車後，甲○○復下車續行徒手毆打乙○
    ○頭部、臉部約七、八拳，致乙○○受有頭部創傷、頭臉部
    多處瘀傷腫脹、右眼結膜出血、雙眼眼球挫傷、雙眼眼瞼及
    眼周區挫傷等傷害。旋甲○○為向乙○○索討車資，另基於
    恐嚇乙○○之犯意，向乙○○恫稱：給錢，否則打死你等語
    ，以加害生命、身體之事恐嚇乙○○，危害其安全，致乙○
    ○心生畏懼，即取出1,000元交付予甲○○，甲○○於收受
    1,000元後旋即駕車逃離現場。而甲○○因上開傷害及恐嚇
    乙○○之行為，經刑事判決認定成立傷害罪處有期徒刑柒月
    ，另成立恐嚇安全罪處有期徒刑肆月，合併定應執行刑有期
    徒刑拾月確定（原法院95年度易字第681號、本院95年度上
    易字第1931號刑事判決）。
六、兩造之爭點及論斷：
    上訴人乙○○主張漢城車行為甲○○之僱用人，應就甲○○
    之上開侵權行為連帶負損害賠償責任等語。為上訴人漢城車
    行及被上訴人甲○○所否認，並以前揭情詞置辯。是本件兩
    造爭點為：(一)上訴人漢城車行是否應就被上訴人甲○○之
    系爭侵權行為負僱用人連帶損害賠償責任？(二)上訴人乙○
    ○得請求損害賠償之金額為何？(三)上訴人乙○○就系爭損
    害之發生是否與有過失？茲分別論述如下：
  (一)關於漢城車行是否應就甲○○之系爭侵權行為負僱用人連
      帶損害賠償責任之爭點：
    １、按受僱人因執行職務，不法侵害他人之權利者，由僱用
        人與行為人連帶負損害賠償責任。但選任受僱人及監督
        其職務之執行，已盡相當之注意或縱加以相當之注意而
        仍不免發生損害者，僱用人不負賠償責任，民法第188
        條第1項定有明文。上開民法第188條第1項之僱用人責
        任，係以選任監督之過失為基礎，是僱用關係是否存在
        ，自應以選任監督之有無為決定標準，換言之，受他人
        之選任監督以從事一定勞務者，即為該人之受僱人。故
        該條所謂之受僱人，並非僅限於僱傭契約所稱之受僱人
        ，凡客觀上被他人使用為之服勞務而受其監督者均係受
        僱人。又所謂之「因執行職務」，為保護無辜之被害人
        ，只須受僱人之行為，與執行職務有同一外形之行為，
        只要客觀事實上受僱用人之選任、監督而為其服勞務之
        人即是（最高法院57年台上字第1663號判例意旨參照）
        ，不問其是否訂有僱傭契約、勞務種類如何、期間長短
        ，乃至有無報酬，均有本條之適用。而目前在台灣經營
        交通事業之營利私法人，接受他人靠行（即出資人以該
        交通公司之名義購買車輛，並以該公司名義參加營運）
        ，而向該靠行人（即出資人）收取費用，以資營運者，
        比比皆是，此為週知之事實；該靠行之車輛，在外觀上
        既屬該交通公司所有，乘客又無從分辨該車輛是否他人
        靠行營運，乘客於搭乘時，只能從外觀上判斷該車輛係
        某交通公司所有，該車輛之司機係為該交通公司服勞務
        ，則此種經營之交通公司即應對廣大乘客之安全負起法
        律上之責任。且該靠行之車輛，無論係由出資人自行駕
        駛，或僱用他人合作駕駛，或出租，在通常情形，均為
        該交通公司所能預見，苟該駕駛人係有權駕駛，在客觀
        上應認其係為該交通公司服勞務，而應使該交通公司負
        僱用人之責任，方足以保護交易之安全（最高法院77
        年度台上字第665號、87年度台上字第86號判決要旨參
        照）。
    ２、本件被上訴人甲○○於93年9月10日與上訴人黃烈明獨
        資經營之漢城車行訂立「台北市計程車客運業駕駛人自
        備車輛參與經營契約書」，約定由甲○○提供國瑞廠牌
        型式AT3EPD、出廠年份1999、排氣量1587CC、引擎號碼
        4AM520399之汽車壹輛，登記漢城車行行號，使用漢城
        車行營業車額牌照（即行照乙枚、號牌兩面）營業之事
        實，為兩造所不爭執，並有台北市計程車客運業駕駛人
        自備車輛參與經營契約書、台北縣政府營利事業登記證
        影本各1份附原審卷可憑（見原審卷頁73-74、98）。而
        被上訴人甲○○所駕駛之營業小客車係靠行於漢城車行
        營業，漢城車行司機申請靠行時，得審查司機之駕照、
        職業登記證等文件後決定是否接受靠行，並司機每月應
        繳交行政管理費，由車行代繳罰單，漢城車行亦有教育
        司機不要滋生事端等情，亦分據黃烈明（見原審院卷頁
        96 、149）及甲○○（見原審卷頁149）分別陳明，足
        見漢城車行在司機申請靠行時，有選任之權責，對其執
        行駕駛業務，亦有監督職責，甲○○在客觀上應認係為
        該車行服勞務受其監督之人。上訴人漢城車行辯稱：其
        與被上訴人甲○○間無選任、監督關係，其亦未給付薪
        資予甲○○，與甲○○間亦不作盈虧結算，甲○○非伊
        之受僱人云云，自不足採。至上訴人漢城車行所提出之
        台灣台北地方法院之93年度訴字第1805號民事判決，有
        關車行是否為靠行司機之僱用人之見解，核與上開最高
        法院之判決要旨不同，且屬不同之個案事實，本院自不
        受拘束。另上訴人漢城車行所提出之台北市計程車客運
        商業同業公會96年8月23日北市計客字第96294號函（見
        本院卷頁28），係說明「目前計程車交通公司之經營方
        式，包括出租車、靠行車、租送車，其營收全歸駕駛人
        所有，駕駛人在外一切行為均由駕駛人自負，雙方權利
        義務在契約書內規範甚明」等語。易言之，僅係說明計
        程車交通公司與駕駛人間內部之權利義務關係，至交通
        公司須否就駕駛人在外觀上執行駕駛職務之行為對第三
        人負僱用人責任，則不在說明之列，自不足據為上訴人
        漢城車行上開辯解之有利認定。
    ３、民法第188條第1項所謂受僱人因執行職務不法侵害他人
        之權利，不僅指受僱人因執行其所受命令，或委託之職
        務自體，或執行該職務所必要之行為，而不法侵害他人
        之權利者而言，即受僱人之行為，在客觀上足認為與其
        執行職務有關，而不法侵害他人之權利者，就令其為自
        己利益所為亦應包括在內（最高法院42年台上字第1224
        號判例意旨參照）。故不問僱用人與受僱人之意思如何
        ，一以行為之外觀斷之，即是否執行職務，悉依客觀事
        實決定。苟受僱人之「行為外觀」具有執行職務之形式
        ，在客觀上足以認定其為執行職務者，就令其為濫用職
        務行為，怠於執行職務行為或利用職務上之機會及與執
        行職務之時間或處所有密切關係之行為，自應涵攝在內
        。而計程車司機執行駕駛職務，其所應為之給付當指安
        全將乘客載運至指定之目的地，其於駕駛過程中違反安
        全運送義務所發生之故意或過失侵權行為，非僅限於過
        失所致之交通事故，即如司機於駕駛運送過程中發生毆
        打、恐嚇或搶奪乘客等故意不法侵權行為，亦均屬民法
        第188條第1項所謂受僱人因執行職務不法侵害他人權利
        之行為。本件上訴人漢城車行接受計程車司機之靠行，
        自係經營載運乘客業務，則被上訴人甲○○於載送乙○
        ○途中，因行駛路線與之發生爭執，進而毆傷乙○○，
        並恐嚇乙○○交付1,000元，依上開說明，自屬受僱人
        因執行駕駛職務不法侵害他人權利之行為。上訴人漢城
        車行辯稱：本件並非交通事故，受靠行車行不應負僱用
        人責任云云，尚不足採。
    ４、又被上訴人甲○○於本院自陳：「因為我本身精神也有
        問題，車行老闆並不知道，：：我在加入這家車行（即
        漢城車行）之前也有跟客戶發生爭吵，也有打過乘客也
        有被判刑」等語在卷（見本院卷頁82反面），已難認上
        訴人漢城車行於選任甲○○執行職務時已盡相當之注意
        。上訴人漢城車行所辯：「甲○○之前是否有精神病或
        有犯罪行為，這是行政機關在核發執照應該審查」云云
        ，尚不足卸免其選任之注意義務。此外，上訴人漢城車
        行就其選任及監督甲○○執行職務，已盡相當之注意，
        或縱加以相當之注意仍不免發生損害，復未舉出其他證
        據以為證明，則其抗辯無須就甲○○之系爭侵權行為負
        僱用人連帶損害賠償責任云云，即不足採。
  (二)關於乙○○得請求賠償金額之爭點：
      按因故意或過失，不法侵害他人之權利者，負損害賠償責
      任。又不法侵害他人之身體或健康者，對於被害人因此喪
      失或減少勞動能力或增加生活上之需要時，應負損害賠償
      責任。再按不法侵害他人之身體、健康、名譽、自由、信
      用、隱私、貞操，或不法侵害其他人格法益而情節重大者
      ，被害人雖非財產上之損害，亦得請求賠償相當之金額。
      其名譽被侵害者，並得請求回復名譽之適當處分。民法第
      184條第1項前段、第193條第1項、第195條第1項定有明文
      。本件被上訴人甲○○故意不法侵害上訴人之身體、財產
      ，從而，上訴人乙○○依上開規定請求甲○○賠償，並依
      民法第188條第1項之規定請求被上訴人漢城車行連帶賠償
      即屬有據，茲就上訴人請求賠償之損害，審究如下：
    １、醫療費用部分：
        上訴人乙○○主張其遭被上訴人甲○○毆傷，已支付醫
        療費用6,954元外，並因被上訴人之傷害行為致須接受
        精神科之治療，另支出醫療費用3,680元，共計10,634
        元等情，業據提出醫療費用收據21紙為證（見原審95
        年度附民字第203號卷頁7-27），且為甲○○及漢城車
        行所不爭執（見本院卷頁62反面），乙○○請求賠償此
        部分必要之醫療費用支出，自屬可採。
    ２、工作損失部分：
      　上訴人乙○○主張其因遭甲○○毆傷，受有自94年7月8
        日起至同年月31日止無法工作之薪資損失32,258元，及
        遭客戶終止行銷顧問合約之損失280,000元，計312,258
        元。經查：
      (1)上訴人乙○○遭被上訴人毆傷受有頭部創傷、頭臉部多
        處瘀傷腫脹、右眼結膜出血、雙眼眼球挫傷、雙眼眼瞼
        及眼周區挫傷等傷害，已如上述，確實需相當之修養始
        得恢復工作，而其主張自94年7月8日起至同年月31日止
        因無法工作受有薪資損失32,258元，亦據提出不支出薪
        證明、離職申請書各1紙為證（見原審95年度附民字第
        203號卷頁29-30），是乙○○此部分薪資損失之請求，
        核屬可採。
      (2)上訴人乙○○遭毆傷後並未住院治療，業據上訴人乙○
        ○訴訟代理人陳明（見原審卷頁148），足見其身體所
        受傷勢尚不影響生活作息。至乙○○主張其因遭甲○○
        毆傷，造成心理傷害，無法對陌生人產生不安全感而無
        法接觸，致無法履行行銷顧問工作乙節，固據提出證明
        書1紙為證。惟觀之該證明書內容，僅足證明乙○○於
        94年8月7日經映普策略行銷有限公司終止合約及合約金
        額為28萬元，而該行銷公司並非醫療鑑定機構，並無專
        業能力足以認定乙○○是否因遭毆打致無法履行行銷顧
        問工作，則僅據該證明書尚不足證明乙○○經終止行銷
        僱問合約與甲○○之侵權行為間有因果關係。是乙○○
        據以請求遭客戶終止行銷顧問合約之損失28萬元，即難
        准許。
    ３、精神慰撫金部分：
        按慰撫金之多寡，應斟酌雙方之身分、地位、資力與加
        害之程度及其他各種情形核定相當之數額，其金額是否
        相當，自應依實際加害情形與被害人所受之痛苦及雙方
        之身分、地位、經濟狀況等關係決定之。查上訴人乙○
        ○係63年4月4日出生，於本件侵權行為發生時年31歲，
        大學畢業，名下除機車一部外，無其他恆產，業據乙○
        ○陳明，但有投資1筆，亦有稅務電子閘門財產所得調
        件明細表1份可稽（見原審卷頁19-20）。被上訴人甲○
        ○係59年6月14日出生，為本件侵權行為時年35歲，此
        有個人基本資料查詢結果1紙可憑（見原審卷頁88），
        國小畢業，名下無恆產，因患有精神疾病曾多次毆打乘
        客，亦據被上訴人甲○○陳明。上訴人丙○○○○○○
        ○，名下有汽車4部、投資13筆，亦有稅務電子閘門財
        產所得調件明細表1份可稽（見原審卷頁84-87）。茲審
        酌上開兩造之年齡、教育程度、社會地位、資力等情形
        ，並乙○○於搭乘計程車之運輸工具時遭毆，身心受創
        非小之所受傷害程度，並甲○○從事駕駛業務竟毆打乘
        客之行為可責性，及甲○○、漢城車行迄未與乙○○達
        成和解等一切情形，因認乙○○請求非財產上損害賠償
        以20萬元為適當。是上訴人乙○○上訴主張甲○○、漢
        城車行應再給付100萬元，尚屬無據。
    ４、上訴人因受被上訴人甲○○恐嚇有交付1,000元，為甲
        ○○及漢城車行所不爭執（見本院卷頁62反面），乙○
        ○請求賠償此部分損害，亦屬有據。
  (三)關於乙○○就系爭損害之發生是否與有過失之爭點：
　　　上訴人漢城車行抗辯：本件係因乙○○爭執行車路線，與
　　　甲○○發生口角，致甲○○一時氣憤始出手攻擊乙○○，
  　　故乙○○爭執行車路線之行為，就本件損害之發生與有過
   　 失云云。惟查，搭乘計程車之乘客對行車路線為指示或表
      示意見，核屬常情，亦為乘客之權利，縱其意見與駕駛未
      符而有所爭執，亦未必然發生爭吵或遭致被毆，其間並無
      相當因果關係。故上訴人漢城車行以乙○○爭執行車路線
      ，主張其就本件損害之發生與有過失，顯無理由。
七、綜上所述，上訴人乙○○依民法第184條第1項、第188條、
    第193條、第195條之規定，請求甲○○與漢城車行連帶賠償
    243,892元（10,634 +200,000+32,258+1,000=243,892），
    及被上訴人甲○○自95年7月7日起、被上訴人丙○○○○○
    ○○自95年12月6日起，均至清償日止，按年息百分之5計算
    之利息，為有理由，應予准許。逾此範圍之客戶終止行銷顧
    問損失28萬元及精神慰撫金100萬元之請求，為無理由，不
    應准許。是原審就上開應給付部分為上訴人乙○○勝訴之判
    決，並依聲請分別為假執行及免假執行之宣告，於法並無違
    誤。上訴人漢城車行上訴意旨指摘原判決不當，求予廢棄，
    為無理由，應予駁回其上訴。至上開不應准許部分，原審為
    上訴人乙○○敗訴之判決，並駁回其假執行之聲請，經核亦
    無不合，上訴人乙○○上訴意旨就此部分仍執陳詞，指摘原
    判決不當，求予廢棄改判，為無理由，其上訴亦應駁回。
八、本件事證已臻明確，兩造其餘攻擊防禦方法及舉證，核與判
    決結果無影響，爰不一一論述，附此敘明。
丙、據上論結，本件上訴人乙○○及漢城車行之上訴，均為無理
    由，依民事訴訟法第449條第1項、第78條，判決如主文。
中　　華　　民　　國　　96　　年　　12　　月　　5　　日
                    民事第十四庭
                        審判長法　官 張  蘭
　　　　　　　　　　  　　　　法　官 黃麟倫
　　　　　　　　　　　  　　　法　官 鄭純惠
正本係照原本作成。
不得上訴。
中　　華　　民　　國　　96　　年　　12　　月　　6 　 日
　　　　　　　　　　　　　　  書記官 劉麗芬
